{"related": [], "etymology": null, "url": "https://en.wiktionary.org/wiki/permitirse", "definitions": ["to allow oneself\n\nNo puedo permitirme comprarlo.\n\nI can't allow myself to buy it."], "verb": "permitirse", "synonyms": [], "description": "permitirse (first-person singular present me permito, first-person singular preterite me permit\u00ed, past participle permitido)", "conjugations": {"imperative": {"affirmative": ["", "perm\u00edtete", "perm\u00edtase", "permit\u00e1monos", "permit\u00edos", "perm\u00edtanse"], "negative": ["", "no te permitas", "no se permita", "no nos permitamos", "no os permit\u00e1is", "no se permitan"]}, "infinitive": "permitirse", "indicative": {"future": ["me permitir\u00e9", "te permitir\u00e1s", "se permitir\u00e1", "nos permitiremos", "os permitir\u00e9is", "se permitir\u00e1n"], "preterite": ["me permit\u00ed", "te permitiste", "se permiti\u00f3", "nos permitimos", "os permitisteis", "se permitieron"], "imperfect": ["me permit\u00eda", "te permit\u00edas", "se permit\u00eda", "nos permit\u00edamos", "os permit\u00edais", "se permit\u00edan"], "conditional": ["me permitir\u00eda", "te permitir\u00edas", "se permitir\u00eda", "nos permitir\u00edamos", "os permitir\u00edais", "se permitir\u00edan"], "present": ["me permito", "te permites (t\u00fa) - se permit\u00eds (vos)", "se permite", "nos permitimos", "os permit\u00eds", "se permiten"]}, "pastparticiple": {"plural": {"feminine": "permitidas", "masculine": "permitidos"}, "singular": {"feminine": "permitida", "masculine": "permitido"}}, "gerund": "permiti\u00e9ndose", "subjunctive": {"imperfect_se": ["me permitiese", "te permitieses", "se permitiese", "nos permiti\u00e9semos", "os permitieseis", "se permitiesen"], "future": ["me permitiere", "te permitieres", "se permitiere", "nos permiti\u00e9remos", "os permitiereis", "se permitieren"], "imperfect_ra": ["me permitiera", "te permitieras", "se permitiera", "nos permiti\u00e9ramos", "os permitierais", "se permitieran"], "present": ["me permita", "te permitas (t\u00fa) - se permit\u00e1s (vos)", "se permita", "nos permitamos", "os permit\u00e1is", "se permitan"]}}, "pronunciations": []}